【裁判字號】    97,訴,5134
【裁判日期】    980206
【裁判案由】    毒品危害防制條例
【裁判全文】
臺灣板橋地方法院刑事判決              97年度訴字第5134號
公  訴  人  臺灣板橋地方法院檢察署檢察官
被      告  甲○○
上列被告因違反毒品危害防制條例案件，經檢察官提起公訴（97
年度毒偵字第8013號），因被告於本院準備程序中為有罪之陳述
，經合議庭裁定由受命法官獨任進行簡式審判程序，判決如下：
    主  文
甲○○施用第一級毒品，累犯，處有期徒刑拾月。
    事  實
一、甲○○前因施用毒品案件，經本院以八十九年度毒聲字第一
    五三九號裁定送觀察、勒戒後，因認有繼續施用毒品傾向，
    經本院以八十七年度毒聲字第二一一七號裁定送強制戒治，
    於民國八十八年三月十八日因停止戒治出所付保護管束，嗣
    經撤銷停止戒治，而於八十八年十二月二十一日執行完畢，
    並由臺灣板橋地方法院檢察署檢察官於九十一年十二月十六
    日以九十一年度戒毒偵字第五四一號為不起訴處分確定。復
    因施用毒品案件，經本院以九十三年度訴字第一六九九號刑
    事判決判處有期徒刑十月，於九十四年三月八日撤回上訴而
    確定；另因竊盜案件，經本院分別以九十四年度簡字第一七
    四五號刑事簡易判決判處有期徒刑六月，於九十四年五月十
    九日判決確定、以九十四年度易字第一八二一號刑事判決判
    處有期徒刑十月，於九十五年三月十三日判決確定，嗣上開
    三罪均經減刑，並於九十七年二月二十二日縮刑期滿執行完
    畢（致使本件構成累犯）。詎其猶不知悔改，於前次觀察、
    勒戒執行完畢後，五年內再犯上開施用毒品案件經法院判處
    罪刑確定後，復於九十七年五月十六日為警查獲當天上午某
    時，在臺北縣板橋市○○路某公園廁所內，以將海洛因用水
    稀釋後置入針筒內施打之方式，施用第一級毒品海洛因一次
    。嗣於同日下午七時三十二分許經警通知前往臺北縣政府警
    察局板橋分局採尿送驗，始查知上情。
二、案經臺北縣政府警察局板橋分局報告臺灣板橋地方法院檢察
    署檢察官偵查起訴。因甲○○於本院準備程序中為有罪之陳
    述，經本院合議庭裁定以簡式審判程序審理。
    理  由
一、訊據被告甲○○對於前揭犯罪事實均坦承不諱，經查：
（一）被告經警採尿送台灣檢驗科技股份有限公司以酵素免疫分
      析法篩檢、氣相層析質譜儀分析法確認，檢驗結果認該尿
      液呈嗎啡陽性反應，此有該公司九十七年六月四日濫用藥
      物尿液檢驗報告、尿液代碼對照表各一份附卷可稽（見偵
      查卷第八頁、第十頁）。又海洛因施用入人體後水解還原
      成嗎啡，再循嗎啡之代謝方式排出體外，業據行政院衛生
      署藥物食品檢驗局以七三藥檢壹字第○三○二二一號函說
      明綦詳，且尿液中能否驗出嗎啡陽性反應，與其投與量、
      投與途徑、採尿時間、個人體質及檢測方法之靈敏度有關
      ，國外曾有文獻報導注射六毫克之海洛因鹽酸鹽，其代謝
      物嗎啡之平均可檢出時限約為二十六小時，亦經行政院衛
      生署藥物食品檢驗局於八十一年九月八日以（八一）藥檢
      壹字第八一一四八八五號函釋明在案。前揭尿液檢驗報告
      載明係以GC/MS （即氣相層析質譜儀分析法）方法作為確
      認檢驗之方式，而該方法之原理係檢品經氣化後，通過層
      析管分離純化，再將純化後之成分循序送入質譜儀做個別
      鑑定。因質譜儀所測定之圖譜，在化學上被公認具有指紋
      特性，故可據以完全判定該檢品係為何種化合物。是以氣
      相層析質譜儀（GC/MS） 作藥物及其代謝產物之定性及定
      量分析，幾乎不會有偽陽性反應產生，此經台北榮民總醫
      院於八十三年四月七日以八三北總內字第三○五九號函釋
      明在案。準此被告應有在前揭犯罪時間施用第一級毒品海
      洛因之行為甚明。
（二）被告前有如事實欄所載因施用毒品案件，經法院裁定送觀
      察、勒戒及強制戒治後，於八十八年十二月二十一日執行
      完畢，五年內再犯如事實欄所載施用毒品案件經法院判處
      罪刑確定，有臺灣高等法院院被告前案紀錄表一份在卷可
      按，復為本件施用第一級毒品海洛因，是本件事證明確，
      被告犯行洵堪認定，應予依法論科。
二、按海洛因屬於毒品危害防制條例第二條第二項第一款所規定
    之第一級毒品，核被告施用海洛因之行為，係犯毒品危害防
    制條例第十條第一項之施用第一級毒品罪。其持有毒品之低
    度行為，應為施用毒品之高度行為所吸收，不另論罪。又被
    告有如事實欄所載刑事科刑及執行紀錄，有臺灣高等法院被
    告前案紀錄表一份在卷可憑，其受有期徒刑之執行完畢後，
    五年以內故意再犯本件有期徒刑以上之罪，為累犯，應依刑
    法第四十七條第一項之規定加重其刑。本院審酌被告施用毒
    品，足以戕害其身心，滋生其他犯罪，惡化治安，嚴重損及
    公益，且被告前曾犯施用毒品罪，業經強制戒治及刑事執行
    完畢，仍未戒斷其施用毒品之惡習，竟再為本件施用毒品犯
    行，顯見其不思悔改，而其施用毒品行為於本質上係屬自我
    戕害行為，反社會性之程度應屬較低，及其犯後坦承犯行，
    態度尚稱良好等一切情狀，量處如主文所示之刑，以資懲儆
    。
據上論斷，應依刑事訴訟法第二百七十三條之一第一項、第二百
九十九條第一項前段，毒品危害防制條例第十條第一項、第二十
三條第二項，刑法第十一條前段、第四十七條第一項，判決如主
文。
本案經檢察官謝岳龍到庭執行職務。
中    華    民    國    98    年    2     月    6     日
                刑事第十一庭    法  官  劉  安  榕
以上正本證明與原本無異。
如不服本判決，應於判決送達後10日內敘明上訴理由，向本院提
出上訴書狀（應附繕本），上訴於臺灣高等法院；未敘述上訴理
由者，應於上訴期間屆滿後20日內向本院補提理由書（均須按他
造當事人之人數附繕本），切勿逕送上級法院。
                                書記官  陳  盈  真
中    華    民    國    98    年    2     月    10    日
附錄本案論罪科刑法條全文：
毒品危害防制條例第10條
施用第一級毒品者，處六月以上五年以下有期徒刑。
施用第二級毒品者，處三年以下有期徒刑。


司法院資訊處製作；財團法人民間司法改革基金會備份。
